【裁判字號】    97,毒抗,434
【裁判日期】    971229
【裁判案由】    聲請觀察、勒戒
【裁判全文】
臺灣高等法院臺南分院刑事裁定         97年度毒抗字第434號
抗 告 人
即 被 告  甲○○
上列抗告人因觀察、勒戒案件，不服臺灣臺南地方法院中華民國
97年11月11日裁定（97年度毒聲字第 718號），提起抗告，本院
裁定如下：
    主  文
抗告駁回。
    理  由
一、本件抗告意旨略以：抗告人即被告甲○○加入行政院衛生署
    嘉南療養院減害替代療法有一段時日，現在生活作息均已正
    常也有正常工作，如再受觀察勒戒，好不容易匡正的生活作
    息、家人和親友的諒解均毀於一旦，請憐憫讓抗告人有自新
    的機會，能繼續減害治療，爰不服原裁定於法定期間內提出
    抗告云云。
二、按犯（毒品危害防制條例）第10條之罪者，檢察官應聲請法
    院裁定，令被告入勒戒處所觀察、勒戒，其期間不得逾2月
    ；依前項（即第2項）規定為觀察、勒戒或強制戒治執行完
    畢釋放後，5年後再犯第10條之罪者，適用本條前2項之規定
    ；毒品危害防制條例第20條第1項及第3項分別定有明文。
三、經查：抗告人即被告甲○○於民國（下同）97年7月2日上午
    為警持票搜索其住宅，因其自白施用第一級毒品海洛因，經
    逮捕後採尿送驗，送驗之抗告人尿液呈嗎啡陽性反應，此有
    「詮昕科技股份有限公司97年7月14日濫用藥物尿液檢驗報
    告」1紙附卷可稽（見警卷第1頁），是抗告人有基於施用第
    一級毒品海洛因之犯意，於97年6月下旬某日，在不詳處所
    以針筒注射之方式施用海洛因1次，應可認定。又抗告人前
    因施用毒品案件，於90年6月7日停止戒治、並於91年1月8日
    強制戒治期滿，此有臺灣高等法院被告前案紀錄表1份在卷
    可佐，是抗告人前經強制戒治執行完畢釋放後5年後再施用
    第一級毒品海洛因之犯行，亦足認定。至抗告人雖以上揭情
    詞置辯，然抗告意旨所稱抗告人之家庭因素並非法院考量是
    否應對抗告人施以觀察勒戒所應審酌之因素，即不足採；又
    抗告人並未提出相關參與減害治療之證明文件以實其說，縱
    認屬實，如其係於警察查獲前即參與減害治療，因其仍有繼
    續施用海洛因，足認減害治療並不足以阻斷抗告人之毒癮，
    如係於警察查獲後方參與減害治療，益徵抗告人係圖迴避刑
    事程序之發動始參與減害治療，凡此均足判斷抗告意旨所指
    關於參與減害治療此情，並不足採。
四、綜上所述，原審法院依臺灣臺南地方法院檢察署檢察官之聲
    請，裁定應將抗告人送勒戒處所施以觀察、勒戒，經核於法
    尚無不合。抗告意旨請求撤銷原裁定，為無理由，應予駁回
    。
五、據上論結，應依刑事訴訟法第412條，裁定如主文。
中    華    民    國    97    年    12    月    29    日
                  刑事第三庭    審判長法  官  陳義仲
                                      法  官  宋明中
                                      法  官  蔡勝雄
以上正本證明與原本無異。
不得再抗告。
                                      書記官  汪姿秀
中    華    民    國    97    年    12    月    29    日


司法院資訊處製作；財團法人民間司法改革基金會備份。
